# 现在验资还有必要对出资方式区分货币与非货币吗？

提问人：chengangcpa 时间：2018-01-17 19:43:32
现在验资还有必要对出资方式区分货币与非货币吗？

回答人：chenyiwei
因为现在的公司法已经取消了对货币出资占注册资本比例的限制，因此验资报告中已经无需再披露货币出资占注册资本或实收资本的比例。